Minutes et répertoires du notaire François DESMEURE, 19 mai 1727 - 4 avril 1756 (étude XXX)
Archives nationales
- Minutes de François DESMEURE, janvier 1727 - 30 juin 1756; MC/ET/XXX/241 - MC/ET/XXX/342
  - Minutes. 1751, mars - juin, mars - juin 1751; MC/ET/XXX/321
    - Vente, maison, terre., 1er juin 1751; MC/ET/XXX/321
      Nom, qualité: (Mme ou Mlle) Juee, Marie Anne.
    - Quittance., 3 juin 1751; MC/ET/XXX/321
      Nom, qualité: (Mme ou Mlle) Roberdeau, Renee.
      Nom, qualité: (M.) Lebon, Antoine.
      Profession: valet de chambre du roi.
      Nom, qualité: (M.) Delafosse de Saint-Gautier, Antoine Francois.
      Profession: garcon ordinaire de la garde robe du roi
    - Alloue., 3 juin 1751; MC/ET/XXX/321
      Nom, qualité: (M.) Dupuis, Etienne Louis.
      Nom, qualité: (M.) Daras, Pierre Vincent.
    - Constitution., 3 juin 1751; MC/ET/XXX/321
      Nom, qualité: (M.) Fixon, Pierre.
      Nom, qualité: (Mme ou Mlle) Mignot, Catherine.
      Nom, qualité: (Mme ou Mlle) Lobepin, Perrette.
      Nom, qualité: (M.) Masselot, Jean Baptiste (bourgeois de Paris).
    - Quittance., 4 juin 1751; MC/ET/XXX/321
      Nom, qualité: (Mme ou Mlle) Bouton, Antoinette.
      Nom, qualité: (M.) Martin Desfontaines, Louis.
    - Quittance., 4 juin 1751; MC/ET/XXX/321
      Nom, qualité: (M.) Josse, Geoffroy.
      Profession: procureur au catelet.
      Profession: valet de chambre du roi
    - Testament., 4 juin 1751; MC/ET/XXX/321
      Nom, qualité: (Mme ou Mlle) Lefevre, Catherine Genevieve.
      Nom, qualité: (M.) Lefroid, Jean Baptiste.
    - Quittance., 4 juin 1751; MC/ET/XXX/321
      Nom, qualité: (M.) Martin Des Fontaines, Louis Alphonse.
      Profession: capitaine des carrosses de la reine.
    - Titre nouvel, rente., 5 juin 1751; MC/ET/XXX/321
      Nom, qualité: (Mme ou Mlle) Guillaume, Marie Louise.
      Nom, qualité: (M.) Barbaut, Claude.
      Profession: president du bureau des finances.
      Nom, qualité: (M.) Tiger, Thomas.
      Profession: charron (maître)
    - Bail, maison, Paris, grande rue du Faubourg-Saint-Denis., 5 juin 1751; MC/ET/XXX/321
      Nom, qualité: (M.) Juselin, Jacques (bourgeois de Paris).
      Nom, qualité: (M.) Cormier, Francois Louis.
      Profession: patissier (maître).
    - Mariage., 6 juin 1751; MC/ET/XXX/321
      Nom, qualité: (M.) Bourgeois, Pierre.
      Nom, qualité: (Mme ou Mlle) Dumoutier, Jeanne Christine
    - Vente, maison, Lalande, election de Domfront., 6 juin 1751; MC/ET/XXX/321
      Nom, qualité: (M.) Gouault, Jean.
      Profession: marchand-forain.
      Domicile: Chapelle-Moche (la).
      Nom, qualité: (M.) Dudoit, Michel.
      Domicile: Domfront
    - Mariage., 6 juin 1751; MC/ET/XXX/321
      Nom, qualité: (M.) Gallan, Louis Julien.
      Profession: layettier (maître).
      Nom, qualité: (Mme ou Mlle) Lefevre, Marie Jeanne
    - Delegation, maison, Paris, rue Sainte Anne., 7 juin 1751; MC/ET/XXX/321
      Profession: docteur regent de la faculte de medecine.
      Nom, qualité: (M.) Benoist, Isaac (bourgeois de Paris)
    - Titre nouvel, rente., 8 juin 1751; MC/ET/XXX/321
      Nom, qualité: (M.) Noel, Louis.
      Domicile: Stainville-Pres-Arpajon.
      Nom, qualité: (Mme ou Mlle) Pinard, Marie Catherine.
      Nom, qualité: (M.) Cleriseau, Charles Marcel.
      Profession: batteur (maître).
    - Titre nouvel, maisons, Roche-Guyon(la)., 8 juin 1751; MC/ET/XXX/321
      Nom, qualité: (Mme ou Mlle) Leroy, Anne Marie.
      Nom, qualité: (M.) Letellier, Nicolas (bourgeois de Paris).
      Nom: (personne morale) paroisse Saint-Sanson de La Roche-Guyon.
      Domicile: Roche-Guyon(la)
    - Transport de droits., 8 juin 1751; MC/ET/XXX/321
      Nom, qualité: (M.) Provent, Claude.
      Profession: faiseur de boucles.
      Nom, qualité: (Mme ou Mlle) Martin, Marguerite.
      Nom, qualité: (M.) Martin, Jean Francois
    - Procuration., 9 juin 1751; MC/ET/XXX/321
      Nom, qualité: (M.) Noel, Laurent Francois.
      Nom, qualité: (M.) Lagasse, Jacques (bourgeois de Paris)
    - Quittance., 10 juin 1751; MC/ET/XXX/321
      Nom, qualité: (M.) Thuret, Pierre.
      Nom, qualité: (M.) Potier, Nicolas.
      Profession: fabriquant chef de fourrure du roi (maître).
    - extrait mortuaire depose., 12 juin 1751; MC/ET/XXX/321
      Nom, qualité: (M.) Astouard D', Louis (comte de murs).
      Domicile: Saint-Remi
    - Bail, boutique, Paris, quai Pelletier., 12 juin 1751; MC/ET/XXX/321
      Nom, qualité: (M.) Charpentier, Pierre.
      Profession: entrepreneur des batiments du roi.
      Nom, qualité: (M.) Gersaint, Jean Baptiste Vincent (bourgeois de Paris).
      Nom, qualité: (Mme ou Mlle) Gobaut, Elisabeth.
    - Inventaire après décès d'Antoine Lebon., 12 juin 1751; MC/ET/XXX/321
      inventaire après décès; Lebon, Antoine
    - Procuration., 15 juin 1751; MC/ET/XXX/321
      Nom, qualité: (M.) Delisle, Francois Michel.
    - Inventaire après décès de Marthe Louise Charlotte Delabatud, épouse de Jean Charles Bidault., 15 juin 1751; MC/ET/XXX/321
      Nom, qualité: (Mme ou Mlle) Delabatud, Marthe Louise Charlotte.
      Nom, qualité: (M.) Bidault, Jean Charles.
      Profession: huissier ordinaire de la chambre du roi.
      inventaire après décès; Delabatud, Marthe Louise Charlotte; Bidault, Jean Charles
    - Obligation., 18 juin 1751; MC/ET/XXX/321
      Nom, qualité: (M.) Hachet, Jean Paul (bourgeois de Paris).
      Profession: narchand.
      Nom, qualité: (M.) Rochault, Jean Baptiste.
    - Quittance., 19 juin 1751; MC/ET/XXX/321
      Nom, qualité: (Mme ou Mlle) Bouvet, Marguerite.
      Nom, qualité: (M.) Sanson, Jean Robert.
      Profession: receveur des consignations du Parlement.
    - Mariage., 19 juin 1751; MC/ET/XXX/321
      Nom, qualité: (M.) Gautier, Richard.
      Nom, qualité: (Mme ou Mlle) Monginet, Louise Marthe.
      Profession: marchande-lingere.
    - Mariage., 20 juin 1751; MC/ET/XXX/321
      Nom, qualité: (M.) Thibout, Simon.
      Profession: tabletier (maître).
      Nom, qualité: (Mme ou Mlle) Langlois, Marguerite Madeleine
    - Procuration(succession), notoriete apres décès., 21 juin 1751; MC/ET/XXX/321
      Nom, qualité: (Mme ou Mlle) Despots, Marie Jeanne.
      procuration; notoriété
    - Quittance., 21 juin 1751; MC/ET/XXX/321
      Nom, qualité: (M.) Stainville de, Jean Nicaise (bourgeois de Paris).
      Profession: chef de fourrure du roi.
    - Succession (partage)., 21 juin 1751; MC/ET/XXX/321
    - Succession (renonciation)., 21 juin 1751; MC/ET/XXX/321
      Nom, qualité: (M.) Marsault, Louis.
      Domicile: Ormoy-Pres-Corbeil
    - Procuration., 21 juin 1751; MC/ET/XXX/321
      Nom, qualité: (M.) Langele, Noel (bourgeois de Paris).
      Nom, qualité: (M.) Antheaulme, Antoine Charles.
      Profession: syndic oneraire des tontines.
    - Transport., 22 juin 1751; MC/ET/XXX/321
      Nom, qualité: (Mme ou Mlle) Bernardin, Marie Catherine.
      Nom, qualité: (M.) Lejeune, Jacques.
      Profession: officier,marchand de linge du roi.
      Nom, qualité: (M.) Falague, Ovide Henri (bourgeois de Paris)
    - Bail, maison, terre en marais., 22 juin 1751; MC/ET/XXX/321
      Domicile: Paris, porte Saint-Deis.
      Nom, qualité: (M.) Robert, Pierre.
      Nom, qualité: (Mme ou Mlle) Ligue, Marie Catherine.
    - Transport., 24 juin 1751; MC/ET/XXX/321
      Domicile: Paris, par-Nd-Bonne-Nouvelle.
      Nom, qualité: (M.) Prodhomme, Jean.
      Domicile: Beauchamp, dioc-Coutances
    - Prorogation de bail., 25 juin 1751; MC/ET/XXX/321
      Nom, qualité: (M.) Hallier, Claude Francois (bourgeois de Paris).
    - Quittance., 25 juin 1751; MC/ET/XXX/321
      Nom, qualité: (M.) Daraynes, Antoine.
      Profession: banquier expeditionnaire en cour de rome.
      Nom, qualité: (Mme ou Mlle) Maigret, Marie Jeanne.
    - Mariage., 27 juin 1751; MC/ET/XXX/321
      Nom, qualité: (M.) Ducarin, Claude Charles.
      Nom, qualité: (Mme ou Mlle) Chastelet, Genevieve
    - Procuration déposee., 27 juin 1751; MC/ET/XXX/321
      Nom, qualité: (M.) Dentis de Boleng, Joseph Bonaventure Antoine.
      Nom, qualité: (M.) Lamy, Vincent.
      Profession: prêtre procureur de la congregation de la mission.
    - Declaration, terre, Fortelle(la), par-Trye-la-Ville., 29 juin 1751; MC/ET/XXX/321
      Nom, qualité: (Mme ou Mlle) Martin, Charlotte Genevieve.
      Nom: (personne morale) Abb-St-Germe De-Fly.
      Domicile: Saint-Germe-de-Fly
    - Don mutuel., 29 juin 1751; MC/ET/XXX/321
      Nom, qualité: (M.) Lassaut, Jean.
      Nom, qualité: (Mme ou Mlle) Aubert, Anne.
    - Transport de droits successifs., 29 juin 1751; MC/ET/XXX/321
      Nom, qualité: (M.) Delagroue, Adrien.
      Profession: garde menager du roi.
      Domicile: Cap Francais(le).
      Nom, qualité: (M.) Saussaye, Antoine Gervais (bourgeois de Paris)
    - Procuration déposee., 30 juin 1751; MC/ET/XXX/321
      Nom, qualité: (M.) Puthois, Pierre.
      Profession: sculpteur en chef de la reine douairiere d'espagne.
      Domicile: Balzain-en-Espagne.
      Nom, qualité: (M.) Caillet, Pierre.
  - Minutes. 1751, juillet - octobre, juillet - octobre 1751; MC/ET/XXX/322
    - Quittance., 1er juillet 1751; MC/ET/XXX/322
      Nom, qualité: (M.) Ruby, Gabriel (bourgeois de Paris).
      Nom, qualité: (Mme ou Mlle) Leclerc, Agnes.
      Nom, qualité: (M.) Morin, Jean Marc.
      Profession: marchand de tabac
    - Rente, constitution., 4 juillet 1751; MC/ET/XXX/322
      Nom, qualité: (Mme ou Mlle) Pisson, Lucienne.
      Nom, qualité: (M.) Geoffroy, Charles (bourgeois de Paris).
      Nom, qualité: (Mme ou Mlle) Leger, Marie Marguerite.
    - Mariage., 4 juillet 1751; MC/ET/XXX/322
      Nom, qualité: (M.) Chevalier, Jean Baptiste Jacques.
      Profession: salpetrier.
      Nom, qualité: (Mme ou Mlle) Lemaitre, Marie Jeanne.
    - Inventaire après décès de Catherine Leblanc, épouse de Simon Levaux., 5 juillet 1751; MC/ET/XXX/322
      Nom, qualité: (Mme ou Mlle) Leblanc, Catherine.
      Nom, qualité: (M.) Levaux, Simon.
      inventaire après décès; Leblanc, Catherine; Levaux, Simon
    - Mariage., 5 juillet 1751; MC/ET/XXX/322
      Nom, qualité: (M.) Raisin, Antoine.
      Profession: platrier (marchand).
      Nom, qualité: (Mme ou Mlle) Saulnier, Marie Louise.
    - Succession, notoriete., 6 juillet 1751; MC/ET/XXX/322
      Nom, qualité: (M.) Boisverd, Rene Jacob.
      Profession: chirurgien privilegie.
    - Bail, terres en marais, Paris, rue d'Enfer, par Saint-Eustache., 6 juillet 1751; MC/ET/XXX/322
      Nom, qualité: (M.) Magny, Jean (bourgeois de Paris).
      Profession: plancheieur officier,marchand de vin.
      Domicile: Clichy, la Grande-Pinte.
      Nom, qualité: (M.) Saulnier, Jean.
    - Rente, reconstitution., 8 juillet 1751; MC/ET/XXX/322
      Nom, qualité: (M.) Delage de Cueilly, Gilles Rene.
      Profession: chef d'escadre,marechal de camp.
      Domicile: Cueilly-Pres-Paris.
    - Traite d'office, officier de controleur des guerres., 8 juillet 1751; MC/ET/XXX/322
      Nom, qualité: (M.) Fontaine, Louis.
      Profession: contrôleur des rentes hotel-de-ville (ancien).
      Nom, qualité: (M.) Boulliant, Charles.
      Profession: sous-brigadier de mousquetaires (ancien).
      Relations: héritier de l'intervenant 3.
      Nom, qualité: (M.) Boulliant, Charles Simon.
      Profession: contrôleur des guerres.
      Nom, qualité: (M.) Tezenas, Jacques (bourgeois de saint-etienne)
    - Quittance., 8 juillet 1751; MC/ET/XXX/322
      Nom, qualité: (M.) Ballet, Jean Ferdinand.
      Nom, qualité: (M.) Crozat de Thier, Antoine Louis (baron de thier).
      Profession: brigadier des armées
    - Mariage., 8 juillet 1751; MC/ET/XXX/322
      Nom, qualité: (M.) Monglat, Jean.
      Nom, qualité: (Mme ou Mlle) Odiot, Marie Clotilde.
    - Mariage., 8 juillet 1751; MC/ET/XXX/322
      Nom, qualité: (M.) Alissan, Alexandre Jean Baptiste.
      Profession: payeur des rentes hotel-de-ville.
      Nom, qualité: (Mme ou Mlle) Merlet, Marie Anne.
    - Marche de travaux, pieces jointes, maison (construction), plan, elevation d'une maison, Paris, rue Montmartre, cul-de-Sac Saint-Pierre., 8 juillet 1751; MC/ET/XXX/322
      Nom, qualité: (M.) Baudry, Claude (bourgeois de Paris).
      Nom, qualité: (M.) Prieur, Jean Pierre.
      Profession: macon (maître),entrepreneur de batiment.
      Nom, qualité: (M.) Gaultier, Pierre.
      Profession: charpentier privilegie.
      marché
    - Succession, renonciation., 9 juillet 1751; MC/ET/XXX/322
      Nom, qualité: (Mme ou Mlle) Dausse, Marguerite.
      Nom, qualité: (M.) Issoir, Jean Baptiste.
      Profession: boulanger (maître)
    - Rente, constitution., 9 juillet 1751; MC/ET/XXX/322
      Nom, qualité: (Mme ou Mlle) Delaplace, Marguerite.
      Nom, qualité: (M.) Stainville de, Jean Nicaise (bourgeois de Paris)
    - Mariage., 9 juillet 1751; MC/ET/XXX/322
      Nom, qualité: (M.) Blanchard, Joseph.
      Domicile: Villiers-le-Bel.
      Nom, qualité: (Mme ou Mlle) Malice, Anne.
      Domicile: Villepinte.
      Nom, qualité: (M.) Prevost, Jean Baptiste.
      Profession: laboureur
    - Consentement., 10 juillet 1751; MC/ET/XXX/322
      Nom, qualité: (Mme ou Mlle) Tirel, Marguerite Suzanne.
      Nom, qualité: (M.) David, Jacques.
      Nom, qualité: (Mme ou Mlle) Montault de Saint-Genies Navailles.
      Relations: héritier de l'intervenant 4.
      Nom, qualité: (M.) Rolland de Saint-Chaumont.
    - Succession, partage., 10 juillet 1751; MC/ET/XXX/322
      Nom, qualité: (M.) Gouteux, Nicolas.
      Profession: charpentier (compagnon).
      Nom, qualité: (Mme ou Mlle) Despres, Marie Madeleine.
    - Convention., 10 juillet 1751; MC/ET/XXX/322
      Nom, qualité: (M.) Clement, Claude.
      Nom, qualité: (M.) Gauthier, Nicolas.
    - Bail, transport, maison, Paris, rue du Faubourg-St-Dnis., 12 juillet 1751; MC/ET/XXX/322
      Nom, qualité: (Mme ou Mlle) Couscault, Madeleine Francoise.
      Profession: boulanger (maître).
      Nom, qualité: (M.) Fournier, Jean Martin.
      bail; transport de droits
    - Inventaire après décès de Charles Bocquillon., 12 juillet 1751; MC/ET/XXX/322
      Nom, qualité: (M.) Bocquillon, Charles.
      inventaire après décès; Bocquillon, Charles
    - Declaration., 12 juillet 1751; MC/ET/XXX/322
      Nom, qualité: (Mme ou Mlle) Le Boulenger Du Tilleul, Marie Madeleine.
      Domicile: Paris, abbaye-du-Port-Royal
    - Rente, constitution., 13 juillet 1751; MC/ET/XXX/322
      Nom, qualité: (M.) Bizet, Jean Baptiste.
      Nom, qualité: (Mme ou Mlle) Lecuir, Marie Anne.
    - Mariage., 13 juillet 1751; MC/ET/XXX/322
      Nom, qualité: (M.) Leveaux, Simon.
      Nom, qualité: (Mme ou Mlle) Lemerle, Madeleine Charlotte.
    - Inventaire après décès de Marie Anne Langlois, épouse de Jean Jacques Claude Dubois., 14 juillet 1751; MC/ET/XXX/322
      Nom, qualité: (Mme ou Mlle) Langlois, Marie Anne.
      Nom, qualité: (M.) Dubois, Jean Jacques Claude.
      Profession: maréchal (maître).
      inventaire après décès; Langlois, Marie Anne; Dubois, Jean Jacques Claude
    - Succession, renonciation., 14 juillet 1751; MC/ET/XXX/322
    - Succession, partage., 15 juillet 1751; MC/ET/XXX/322
      Nom, qualité: (Mme ou Mlle) Perrier, Catherine Madeleine.
      Nom, qualité: (M.) Dantin, Dominique.
    - Rente, constitution., 16 juillet 1751; MC/ET/XXX/322
      Nom, qualité: (M.) Duvoigne de Merry, Jean.
      Profession: greffier de la prevote de l'hotel.
      Nom, qualité: (Mme ou Mlle) Chars de, Marie Anne.
      Nom, qualité: (Mme ou Mlle) Brouard, Francoise.
      Nom, qualité: (M.) Sallot, Alexandre.
    - Bail, maison, Paris, rue Sainte-Foy., 16 juillet 1751; MC/ET/XXX/322
      Nom, qualité: (Mme ou Mlle) Tavernier, Elisabeth Louise Francoise.
      Nom, qualité: (M.) Nativelle, Jean Baptiste.
      Profession: procureur au grenier à sel.
      Nom, qualité: (Mme ou Mlle) Poirot, Catherine.
      Nom, qualité: (M.) Sibois, Etienne.
      Profession: fruitier.
    - Succession, transport de droits., 17 juillet 1751; MC/ET/XXX/322
      Nom, qualité: (Mme ou Mlle) Guy, Catherine.
      Nom, qualité: (M.) Duheze, Nicolas.
      Profession: mouleur de bois officier
    - Procuration, depot., 19 juillet 1751; MC/ET/XXX/322
      Nom, qualité: (M.) Reynaud, Claude Dominique.
      Domicile: Puy (le).
      Nom, qualité: (M.) Ribes, Jean.
    - Procuration, depot., 20 juillet 1751; MC/ET/XXX/322
      Nom, qualité: (M.) Ginies, Jean Antoine (bourgeois de Paris)
    - Rente viagere, quittance de rachat., 21 juillet 1751; MC/ET/XXX/322
      Nom, qualité: (M.) Livoir Dit La Jeunesse, Etienne.
      Nom, qualité: (personne morale) Legendre (hoirs).
      Relations: héritiers de l'intervenant 3.
      Nom, qualité: (Mme ou Mlle) Legendre, Marie Marguerite.
    - Succession, liquidation., 22 juillet 1751; MC/ET/XXX/322
      Profession: marechal (maître).
    - Rente sur le roi, abandon, aides et gabelles 1714., 22 juillet 1751; MC/ET/XXX/322
      Nom, qualité: (M.) Autheaulme, Antoine Charles.
      Profession: syndic des tontines.
      Nom, qualité: (Mme ou Mlle) Baudesson, Madeleine.
      Profession: lingere (marchande).
      Nom, qualité: (M.) Compagnot, Jean (bourgeois de Paris).
    - Succession, compte., 23 juillet 1751; MC/ET/XXX/322
      Nom, qualité: (M.) Bacqueville, Jean Charles.
    - Bail à ferme, terre labourable, Ris-Orangis., 24 juillet 1751; MC/ET/XXX/322
      Nom, qualité: (M.) Merlet d' Orangis, Jean.
      Profession: secrétaire du roi.
      Nom, qualité: (M.) Jamet, Louis.
      Domicile: Ris-Orangis
    - Bail, preau de la foire Saint-laurent, Paris, rue du Faubourg-St-Denis., 26 juillet 1751; MC/ET/XXX/322
      Nom: (personne morale) Couvent Saint-Lazare de Paris.
      Nom, qualité: (M.) Thomasson Dit Perrin, Joseph.
      Profession: menuisier.
      Nom, qualité: (Mme ou Mlle) Bouillon, Marie Jeanne.
    - Bail, appartement, Paris, rue Cassette., 27 juillet 1751; MC/ET/XXX/322
      Nom, qualité: (personne morale) Foulle de Prunevaux (créanciers).
      Relations: créanciers de l'intervenant 2.
      Nom, qualité: (Mme ou Mlle) Foulle de Prunevaux, Marie Charlotte.
      Nom, qualité: (Mme ou Mlle) Chalmette, Louise Marguerite.
      Nom, qualité: (M.) Poisson, Pierre Nicolas.
      Profession: secrétaire du roi
    - Succession, renonciation., 31 juillet 1751; MC/ET/XXX/322
    - Rente, constitution., 1er août 1751; MC/ET/XXX/322
      Nom, qualité: (M.) Decan, Benoit.
      Nom, qualité: (Mme ou Mlle) Woirol, Barbe Francoise Antoinette.
      Nom, qualité: (M.) Doublet, Francois (bourgeois de Paris).
      Nom, qualité: (Mme ou Mlle) Baudouin, Constance.
    - Notoriete, décès., 1er août 1751; MC/ET/XXX/322
      Nom, qualité: (Mme ou Mlle) Allouard, Catherine Barbe.
    - Bail, appartement, Paris, rue de Grenelle., 1er août 1751; MC/ET/XXX/322
      Profession: marchand de linge du roi officier.
      Nom, qualité: (M.) Macquer, Philippe Charles (bourgeois de Paris).
      Nom, qualité: (Mme ou Mlle) Pignon, Marie Francoise.
    - Succession, renonciation., 2 août 1751; MC/ET/XXX/322
      Nom, qualité: (M.) Lheritier, Charles.
      Profession: epicier (marchand).
    - Procuration, depot., 4 août 1751; MC/ET/XXX/322
      Nom, qualité: (Mme ou Mlle) Huillard, Jacqueline.
      Domicile: Vire.
      Nom, qualité: (M.) Duchatel de La Varigniere, Roland Francois.
      Nom, qualité: (M.) Hebert, Jean Alexandre.
      Profession: conseiller d'election.
    - Succession, dépôt d'especes., 6 août 1751; MC/ET/XXX/322
      État civil: d'interdit
    - Procuration, depot., 7 août 1751; MC/ET/XXX/322
      Nom: (personne morale) Couvent Des Nouvelles Catholiques de Loudun.
      Nom, qualité: (Mme ou Mlle) Dorin, Marie.
      Profession: religieuse de l'union chretienne dite de Saint-chaumont.
    - Testament., 9 août 1751; MC/ET/XXX/322
      Nom, qualité: (M.) Paris, Gilles Charles.
      Profession: procureur au Châtelet (ancien).
    - Succession, délivrance de legs., 10 août 1751; MC/ET/XXX/322
      Nom, qualité: (M.) Crozat de Lugny, Josph Antoine.
      Profession: conseiller du roi
    - Succession, notoriete., 10 août 1751; MC/ET/XXX/322
      Nom, qualité: (M.) Peschot, Etienne (bourgeois de Paris).
    - Obligation., 11 août 1751; MC/ET/XXX/322
      Nom, qualité: (M.) Collas, Nicolas.
      Domicile: Charenton, carrieres (les).
      Nom, qualité: (M.) Montamant, Pierre Marc.
    - Succession, transaction., 12 août 1751; MC/ET/XXX/322
      Nom, qualité: (M.) Maupoint, Jacques Bernard.
      Profession: greffier en chef d'election.
      Domicile: Mans (le)
    - Succession, notoriete., 12 août 1751; MC/ET/XXX/322
      Nom, qualité: (M.) Thuret, Nicolas.
    - Procuration., 13 août 1751; MC/ET/XXX/322
      Nom, qualité: (Mme ou Mlle) Maupoint, Catherine Isidore.
      Nom, qualité: (M.) Maupoint, Jacques Dominique.
    - Apprentissage, métier mercier., 14 août 1751; MC/ET/XXX/322
      Nom, qualité: (M.) Bachelot, Jacques.
      Profession: mercier (marchand).
    - Inventaire après décès de Louis Courdoumer., 14 août 1751; MC/ET/XXX/322
      Profession: directeur des fortifications d'Artois.
      inventaire après décès; Courdoumer, Louis
    - Mariage., 16 août 1751; MC/ET/XXX/322
      Nom, qualité: (M.) Rachart, Jean Baptiste.
      Profession: rubannier (compagnon).
      Nom, qualité: (Mme ou Mlle) Meyer, Marie Louise.
    - Succession, renonciation., 17 août 1751; MC/ET/XXX/322
      Nom, qualité: (M.) Maris, Jacques.
      Profession: patissier,traiteur (maître).
    - Succession, notoriete., 17 août 1751; MC/ET/XXX/322
      Nom, qualité: (M.) Puthois, Jean Baptiste.
      Domicile: Paris, Saint-Nicolas-des-Champs
    - Procuration, depot., 18 août 1751; MC/ET/XXX/322
      Nom, qualité: (M.) Hustelle de Lantage de Flogny, Jeanne.
      Nom, qualité: (M.) Hilby, Nicolas.
      Profession: contrôleur des rentes hotel-de-ville.
    - Bail, maison, Paris, rue de Bourbon., 18 août 1751; MC/ET/XXX/322
      Nom, qualité: (M.) Ducatel, Nicolas.
      Profession: charron (maître).
      Nom, qualité: (Mme ou Mlle) Lefebvre, Charlotte Louise.
    - Inventaire après décès de Charles Antoine Levert., 19 août 1751; MC/ET/XXX/322
      Nom, qualité: (M.) Levert, Charles Antoine.
      Profession: brodeur (maître).
      inventaire après décès; Levert, Charles Antoine
    - Transport, créances., 20 août 1751; MC/ET/XXX/322
      Nom, qualité: (M.) Arnoult, Jacques.
      Nom, qualité: (Mme ou Mlle) Propice, Marie Anne.
      Nom, qualité: (M.) Lenormand, Francois (bourgeois de Paris)
    - Compte., 20 août 1751; MC/ET/XXX/322
      Nom, qualité: (M.) Bibaut, Jean.
      Profession: chapelain du roi.
      Nom, qualité: (M.) Bibaut, Charles (bourgeois de Paris)
    - Procuration., 20 août 1751; MC/ET/XXX/322
      Nom, qualité: (M.) Delafosse, Louis.
      Domicile: Fontainebleau.
      Nom, qualité: (M.) Cousin, Pierre (bourgeois de Paris)
    - Convention., 21 août 1751; MC/ET/XXX/322
      Nom, qualité: (M.) Couniot, Jean.
      Nom, qualité: (M.) Collin, Nicolas.
      Profession: chirurgien (maître).
    - Rente, constitution., 23 août 1751; MC/ET/XXX/322
      Nom, qualité: (M.) Mars, Simon Pierre.
      Nom, qualité: (Mme ou Mlle) Dauty, Marguerite Elisabeth.
    - Succession, renonciation., 24 août 1751; MC/ET/XXX/322
      Domicile: Paris, Saint-Nicolas-des-Champs.
      Relations: frère de l'intervenant 3.
      Nom, qualité: (M.) Puthois, Claude Sebastien (bourgeois de Paris).
      Profession: sculpteur en chef de la reine d'espagne.
      Domicile: Balsain, espagne
    - Mariage., 24 août 1751; MC/ET/XXX/322
      Nom, qualité: (M.) Domar, Simon.
      Profession: tabletier (compagnon).
      Nom, qualité: (Mme ou Mlle) Riquet, Marie Genevieve.
    - Mariage., 25 août 1751; MC/ET/XXX/322
      Nom, qualité: (M.) Cornedecerf, Charlemagne.
      Profession: passementier boutonnier (maître).
      Nom, qualité: (Mme ou Mlle) Dumontier, Marie Catherine.
    - Rente, transport., 27 août 1751; MC/ET/XXX/322